【裁判字號】    92,訴,854
【裁判日期】    920529
【裁判案由】    返還消費借貸款
【裁判全文】
臺灣板橋地方法院民事判決  九十二年度訴字第八五四號
    原      告  花蓮區中小企業銀行股份有限公司
    法定代理人  林鈞銘
    訴訟代理人  吳地
    被      告  鄭詠潔即金億興食品行
                            住台北縣樹林市○○街二五巷一號
                甲○○      住.
右當事人間請求返還消費借貸款事件，本院判決如左：
    主    文
被告應連帶給付原告新台幣陸拾萬仟伍佰貳拾陸元，及自民國九十一年十月二十
九日起至清償日止，按年息百分之十五計算之利息，並自民國九十一年十一月三十日
起至清償日止，其逾期在六個月以內部分，按上開利率百分之十，逾期在六個月以上
部分，按上開利率百分之二十計算之違約金。
訴訟費用由被告連帶負擔。
本判決於原告以新台幣貳拾貳萬元供擔保後，得假執行。
    事    實
甲、原告方面：
  一、聲明：求為判決除假執行擔保金額外，如主文所示。
  二、陳述略稱：被告鄭詠潔即金億興食品行邀同被告甲○○為連帶保證人，於民國
      （下同）九十年三月二十九日向原告借用新台幣（下同）一百二十萬元，約定
      清償期為九十三年三月二十九日，利息按年息百分之十五計算，逾期清償在六
      個月以內者，按上開利率百分之十，在六個月以上者，按上開利率百分之二十
      計付違約金。詎上開借款僅清償本金五十六萬六千四百七十四元，且僅繳息至
      九十一年十月二十八日止，尚欠六十三萬三千五百二十六元，屢向被告催討，
      均無效果，依被告所簽授信約定書第五條約定，本借款已視為全部到期，應即
      清償。爰基於消費借貸返還請求權及連帶保證之法律關係，請求被告連帶給付
      如主文第一項所示金額。
  三、證據：提出借款契約、授信約定書、本票影本各一件、放款戶授信明細查詢單
      三張、台北縣政府營利事業登記公示詳細資料一件為證。
乙、被告方面：
  一、聲明：請求判決駁回原告之訴。
  二、陳述略稱：對於原告主張之事實無意見，但目前無力清償。
  三、證據：未提出任何證據。
    理    由
一、本件原告主張之事實，為被告所不爭執，並據原告提出與所述相符之借款契約、
    授信約定書影本各一件、放款戶授信明細查詢單三張為證，自堪信為真實。
二、從而，原告依消費借貸（對被告鄭詠潔即金億興食品行）及連帶保證契約（對被
    告甲○○）請求被告連帶給付六十三萬三千五百二十六元，及自九十一年十月二
    十九日起至清償日止，按年息百分之十五計算之利息，並自九十一年十一月三十
    日起至清償日止，其逾期在六個月以內部分，按上開利率百分之十，逾期在六個
    月以上部分，按上開利率百分之二十計算之違約金，為有理由，應予准許。
三、原告陳明願供擔保，請求宣告假執行，核無不合，茲酌定相當之擔保金額，予以
    准許。
四、結論：本件原告之訴為有理由，依民事訴訟法第七十八條、第八十五條第二項、
    第三百九十條第二項，判決如主文。
中      華      民      國    九十二    年      五      月    二十九    日
                                  臺灣板橋地方法院民事第四庭
~B法      官  陳翠琪
右為正本係照原本作成
如對本判決上訴，須於判決送達後廿日內向本院提出上訴狀
中      華      民      國    九十二    年      五      月    二十九    日
~B法院書記官  蔡亦鈞


司法院資訊處製作；財團法人民間司法改革基金會備份。
